臺灣臺北地方法院刑事判決　　　　　　　　　　　　　九十三年度簡字第一四０號
　　聲　請　人　台灣台北地方法院檢察署檢察官
　　被　　　告　甲○○　男　四.
右列被告因違反商標法案件，經檢察官聲請以簡易判決處刑（九十二年度偵字第二三
九六四號），本院判決如左：
    主      文
甲○○共同連續明知為未得商標權人同意，於同一商品，使用相同之註冊商標之商品
而販賣，科罰金新台幣萬元，如易服勞役，以佰元整即新台幣玖佰元折算壹日。
扣案之商品皮包伍拾貳個均沒收。
    事實及理由
一、本件犯罪事實及證據，均引用檢察官聲請簡易判決處刑書之記載（如附件）。
二、按行為後法律有變更者，適用裁判時之法律，但裁判前之法律有利於行為人者，
    適用最有利於行為人之法律，刑法第二條第一項定有明文。查被告前開行為，修
    正前商標法第六十三條（舊法）中，以及商標法第八十二條（新法）中，均設有
    處罰明文，是被告行為後法律已有變更，而新舊法之刑度相等，則依刑法第二條
    第一項之規定，自應適用新法即商標法第八十二條之規定處斷，合先敘明。
三、被告甲○○所販賣商品係商標法第八十一條第一款所指「未得商標權人同意，於
    同一商品，使用相同之註冊商標」之商品，仍加以販賣，係犯商標法第八十一條
    第一款、第八十二條之販賣仿冒商標商品罪。被告與綽號「蕃薯」之成年男子間
    ，有犯意之聯絡及行為之分擔，為共同正犯。其意圖販賣而陳列仿冒商標商品之
    低度行為，為販賣之高度行為所吸收，不另論罪。被告先後多次販賣仿冒商標商
    品之行為，時間緊接，所犯之罪名及基本犯罪構成要件均相同，顯係基於概括犯
    意反覆為之，為連續犯，應依刑法第五十六條之規定，以一罪論，並加重其刑。
    爰審酌被告之素行、犯罪手段、其行為對被害人所生危害程度、所販賣之時間以
    及數量、犯罪所得、犯後態度、所得財物數額等一切情狀，量處如主文所示之刑
    ，並諭知其易服勞役之折算標準（三百元折算一日相當於新台幣九百元折算一日
    ）。扣案之商品皮包五十二個，係在同一商品使用相同之註冊商標，應依商標法
    第八十三條宣告沒收。
四、據上論斷，應依刑事訴訟法第四百四十九條第一項前段、第三項、第四百五十條
    第一項、第四百五十四條第二項，商標法第八十二條、第八十三條，刑法第二條
    第一項前段、第十一條前段、第二十八條、第五十六條、第四十二條第二項，罰
    金罰鍰提高標準條例第二條，現行法規所定貨幣單位折算新台幣條例第二條，逕
    以簡易判決處如主文所示之刑。
五、如不服本判決，得自收受送達之日起十日內，向本院提起上訴。
中　　　華　　　民　　　國　　九十三　　年　　　二　　　月　　　三　　　日
                                    台灣台北地方法院刑事第二庭
                                            法  官  蘇嘉豐
右正本證明與原本無異。
如不服本判決，應於判決送達後十日內向本院提出上訴狀（應抄附繕本）。告訴人或
被害人如對於本判決不服者，應具備理由請求檢察官上訴，其上訴期間之計算係以檢
察官收受判決正本之日期為準。
                                            書記官  蘇靜紅
中　　　華　　　民　　　國　　九十三　　年　　　二　　　月　　　三　　　日
附錄本案論罪科刑所適用法條全文：
商標法第八十二條：
明知為前條商品而販賣、意圖販賣而陳列、輸出或輸入者，處一年以下有期徒刑、拘
役或科或併科新台幣五萬元以下罰金。
附件：
台灣台北地方法院檢察署檢察官聲請簡易判決處刑書　九十二年偵字第二三九六四號
　　被　　　告　甲○○　男　四十六歲（民國○○○年○月○○○日生）
　　　　　　　　　　　　住台北縣中和市○○街二號一樓
　　　　　　　　　　　　身分證統一編號：Ｈ一二二二一七七八號
右被告因違反商標法案件，業經偵查終結，認為宜以簡易判決處刑，茲將犯罪事實及
證據並所犯法條分敘如左：
　　　　　犯罪事實
一、甲○○明知「ＬＶ」之圖樣，係法商路易威登馬爾悌耶公司專用權人向經濟部智
　　慧財產局申請註冊取得商標專用權之商標圖樣，指定使用於各種書包、手提箱袋
　　、旅行袋、皮夾等商品，仍在該上開商標之專用期間內，竟於民國九十二年十月
　　中旬某日，由綽號「蕃薯」之成年男子處取得於同一商品上使用相同商標圖樣之
　　不詳數量之仿冒品，以每販出一個皮包分得新台幣一百元之代價，自九十二年十
　　月中旬某日起，在台北市中山區○○○路三二三號前，連續以較同一商品市價為
　　低價格販賣前開之仿冒商標之商品予不特定人以牟利。嗣於九十二年十一月二日
　　下午十時五十分左右，為警當場查獲，並扣得仿冒「ＬＶ」商標皮包五十二只。
二、案經法商路易威登馬爾悌耶公司代理人林夏滋訴由台北市政府警察局中山分局報
　　告偵辦。
　　　　　證據並所犯法條
一、證據：(一)被告甲○○之自白，(二)被害人法商路易威登馬爾悌耶公司之指訴，(三)查
　　獲刑事案件贓證物照片、鑑定證明書、商標註冊證、扣押證明筆錄、查扣仿冒品
　　清冊在卷可資佐證，被告犯嫌已堪認定。
二、所犯法條：被告所為，係犯商標法第八十二條之罪嫌。其先後多次販賣仿冒商標
　　商品之行為，手法相同，觸犯構成要件相同之罪名，顯係基於概括犯意而反覆為
　　之，為連續犯，請依刑法第五十六條規定，論以一罪，並加重其刑。至扣案之物
　　，為被告犯商標法第八十二條所販賣之仿冒他人商標之商品，請依同法第八十三
　　條規定宣告沒收。
三、依刑事訴訟法第四百五十一條第一項聲請逕以簡易判決處刑。
　　此　　致
台灣台北地方法院
中　　　華　　　民　　　國　　九十二　　年　　 十二 　　月　　二十四　　日
　　　　　　　　　　　 　　　　　　　　　檢　察　官　 李　　建　　論
